臺灣新北地方法院刑事判決
111年度審易字第444號
公  訴  人  臺灣新北地方檢察署檢察官
被      告  陳建志






上列被告因竊盜等案件，經檢察官提起公訴（110年度偵字第436
65號、111年度偵字第657、1397號），被告於本院準備程序中就
被訴事實為有罪之陳述，經本院裁定進行簡式審判程序，判決如
下：
    主  文
陳建志犯如附表二編號1至6所示之罪，各處如附表二編號1至6所
示之刑及沒收（含追徵）。如附表二編號1、3、4所示不得易科
罰金之有期徒刑部分，應執行有期徒刑壹年。如附表二編號5、6
所示得易科罰金之有期徒刑部分，應執行有期徒刑伍月，如易科
罰金，以新臺幣壹仟元折算壹日。
    事  實
一、陳建志意圖為自己不法之所有，基於竊盜及毀損之犯意，於
    附表一編號1所示之時間、地點，以如附表一編號1所示之手
    法，竊取如附表一編號1所示之財物得手（詳細犯罪時間、
    地點、手法、竊得財物詳如附表一編號1所示），並致如附
    表一編號1所示車牌號碼之車輛右方照後鏡下方監視器、右
    方車窗玻璃遭破壞而失其效用，足生損害於陳季尉，及意圖
    為自己不法之所有，基於竊盜之犯意，分別於附表一編號2
    、3⑴、3⑵所示之時間、地點，以如附表一編號2、3⑴、3⑵所
    示之手法，竊取如附表一編號2、3⑴、3⑵所示之財物得手（
    各次之詳細犯罪時間、地點、手法、竊得財物均詳如附表一
    編號2、3⑴、3⑵所示），及意圖為自己不法之所有，基於竊
    盜之犯意，分別於附表一編號3⑶、3⑷所示之時間、地點，以
    如附表一編號3⑶、3⑷所示之手法，破壞如附表一編號3⑶、3⑷
    所示車牌號碼車輛之車門鎖（毀損部分均未據告訴）而著手
    竊盜，惟均因未成功開啟車門進入車內而未遂（各次之詳細
    犯罪時間、地點、手法均詳如附表一編號3⑶、3⑷所示）。嗣
    陳季尉、許文朝、林宏祥發覺遭竊報警處理，經警調閱監視
    器錄影畫面進行比對，而循線查悉上情。　　
二、案經陳季尉、林宏祥訴由新北市政府警察局三峽分局報告臺
    灣新北地方檢察署檢察官偵查起訴。　
    理  由
壹、程序方面：
    本件被告陳建志所犯係死刑、無期徒刑、最輕本刑為3年以
    上有期徒刑以外之罪，其於準備程序中就被訴事實為有罪之
    陳述，經法官告知簡式審判程序之旨，並聽取公訴人及被告
    之意見後，依刑事訴訟法第273條之1第1項規定，裁定本案
    改依簡式審判程序審理，且依刑事訴訟法第273條之2及第15
    9條第2項規定，不適用傳聞法則有關限制證據能力之相關規
    定，合先敘明。　　
貳、實體部分：
一、上揭犯罪事實，業據被告陳建志於警詢時、偵查中、本院準
    備程序及審理時均坦承不諱；附表一編號1部分，核與證人
    即告訴人陳季尉、證人陳聖賢於警詢中之證述相符，並有現
    場照片8張、現場及附近道路、商店監視器錄影畫面截圖照
    片31張、監視器錄影畫面檔案光碟附卷可稽（見110年度偵
    字第43665號偵查卷第28至37頁）；附表一編號2部分，核與
    證人即被害人許文朝於警詢中之證述相符，並有監視器錄影
    畫面截圖照片8張、現場照片4張、監視器錄影畫面檔案光碟
    在卷可佐（見111年度偵字第657號偵查卷第14至16頁）；附
    表一編號3⑴至3⑷部分，核與證人即告訴人林宏祥於警詢中之
    證述相符，並有現場照片8張、監視器錄影畫面截圖照片15
    張、被告先前遭攔查時穿著照片1張、監視器錄影畫面檔案
    光碟存卷可考（見111年度偵字第1397號偵查卷第9至14頁）
    ，足認被告前揭任意性自白與事實相符，洵堪採為認定事實
    之依據。本案事證明確，被告犯行均堪認定，應依法論科。
二、論罪科刑：
　㈠按刑法第321條第1項第3款之攜帶兇器竊盜罪，係以行為人攜
    帶兇器竊盜為其加重條件，此所謂兇器，其種類並無限制，
    凡客觀上足對人之生命、身體、安全構成威脅，具有危險性
    之兇器均屬之，且祇須行竊時攜帶此種具有危險性之兇器為
    已足，並不以攜帶之初有行兇之意圖為必要（最高法院79年
    度台上字第5253號判例意旨可資參照）。查，就附表一編號
    1部分，被告行竊時所攜帶之螺絲起子1支；附表一編號3⑴至
    3⑷部分，被告行竊時所攜帶之剪刀1把，雖均未扣案，惟其
    均係金屬所製，且既能打破車窗或破壞汽車車門鎖，質地應
    屬堅硬，如以之攻擊人體，足以造成相當之傷害，是可認該
    物客觀上可對人之生命、身體、安全構成威脅，具有危險性
    ，屬刑法第321條第1項第3款所稱之兇器。是核被告就附表
    一編號1所為，係犯刑法第321條第1項第3款之攜帶兇器竊盜
    罪（共1罪）及同法第354條之毀損罪（共1罪）；就附表一
    編號2所為，係犯刑法第320條第1項之竊盜罪（共1罪）；就
    附表一編號3⑴、3⑵所為，均係犯刑法第321條第1項第3款之
    攜帶兇器竊盜罪（共2罪）；就附表一編號3⑶、3⑷所為，則
    均係犯刑法第321條第2項、第1項第3款之攜帶兇器竊盜未遂
    罪（共2罪）。
  ㈡又就附表一編號3⑴至3⑷部分，被告雖係於同日在同一停車場
    內行竊，且各次下手行竊時間相當密接，惟被告既係在開放
    之空間分別對已上鎖之不同車輛行竊，客觀上顯非屬同一場
    所監督權範圍，且其皆係前一竊盜車內財物得手或未得手後
    ，始再對附近車內財物著手行竊，各次竊盜行為均具有獨立
    性，自不得認僅成立接續犯，而應為數罪之評價，分論併罰
    ，始符刑罰公平原則，故公訴意旨認附表一編號3⑴至3⑷部分
    之竊盜犯行應論以一接續犯，容有未洽。
　㈢就附表一編號1所示犯行，被告係基於攜帶兇器行竊財物之單
    一決意，以破壞車輛車窗及監視器之毀損行為，同時著手實
    施竊盜之犯行，係以一行為同時觸犯攜帶兇器竊盜罪及毀損
    罪，為想像競合犯，應依刑法第55條之規定，從一重之攜帶
    兇器竊盜罪處斷。
　㈣被告所犯上開6罪間，犯意各別，行為互殊，應予分論併罰。
    　
　㈤被告前①因毒品案件，經本院103年度審訴字第231號判決判處
    有期徒刑1年、3月確定；②因毒品案件，經本院103年度訴字
    第113號判決判處有期徒刑10月確定；③因毒品案件，經本院
    103年度審訴字第64號判決判處有期徒刑3月、9月確定；④因
    竊盜案件，經本院103年度審易字第982號判決判處有期徒刑
    5月（共2罪）、4月，應執行有期徒刑1年，並經臺灣高等法
    院103年度上易字第1777號判決上訴駁回確定；⑤因毒品案件
    ，經本院103年度審訴字第355號判決判處有期徒刑9月，並
    經臺灣高等法院、最高法院先後以103年度上訴字第1681號
    、103年度台上字第2692號判決上訴駁回確定；⑥因竊盜案件
    ，經本院103年度審簡字第390號判決判處有期徒刑4月確定
    ；⑦因竊盜案件，經本院103年度審易字第1062號判決判處有
    期徒刑4月、5月，應執行有期徒刑8月，並經臺灣高等法院1
    03年度上易字第1643號判決上訴駁回確定；⑧因毒品案件，
    經本院103年度審訴字第536號判決判處有期徒刑9月，並經
    臺灣高等法院103年度上訴字第1833號判決上訴駁回確定，
    上開①至⑧之罪刑，嗣經臺灣高等法院103年度聲字第3780號
    裁定應執行有期徒刑6年確定，經與另案殘刑6月24日接續執
    行後，於108年9月6日假釋出監，交付保護管束至109年5月1
    6日期滿未經撤銷假釋而視為執行完畢等情，有臺灣高等法
    院被告前案紀錄表1份在卷可憑，其於受有期徒刑執行完畢
    後，5年以內故意再犯本件有期徒刑以上之6罪，固均合於累
    犯規定，惟參酌司法院釋字第775號解釋意旨，衡酌被告之
    犯罪情節，尚難僅因其前受有期徒刑執行完畢之事實，遽認
    被告個人有何對刑罰反應力薄弱之特別惡性存在，本件於法
    定範圍內斟酌刑法第57條事項量刑，即可充分評價被告之罪
    責，故不加重其刑。
　㈥另就附表一編號3⑶、3⑷部分，被告已著手於竊盜行為之實行
    ，惟因無法開啟車門致未竊得車內財物，均屬未遂犯，爰均
    依刑法第25條第2項規定，各按既遂犯之刑減輕之。　　
　㈦爰審酌被告正值青壯，不思以正當途徑賺取所需，貪圖己利
    而多次行竊及毀損他人財物，造成告訴人陳季尉、林宏祥、
    被害人許文朝之財物損失，顯然欠缺尊重他人財產權之觀念
    ，復未能賠償各告訴人及被害人所受之財產損害，惟念其犯
    後坦承犯行，態度尚可，並衡酌其有上述因違反毒品危害防
    制條例及竊盜等案件經法院論罪科刑及執行完畢紀錄，有臺
    灣高等法院被告前案紀錄表1份可參，及其犯罪之動機、目
    的、手段、各次竊得財物之價值，自陳國中畢業之智識程度
    、入監所前從事板模粗工、無須撫養家人之生活狀況等一切
    情狀，分別量處如附表二編號1至6所示之刑，並就附表二編
    號2所示拘役、附表二編號5、6所示得易科罰金之有期徒刑
    部分，均諭知如易科罰金之折算標準，另就附表二編號1、3
    、4所示不得易科罰金之有期徒刑部分，定其應執行之刑，
    及就附表二編號5、6所示得易科罰金之有期徒刑部分，定其
    應執行之刑並諭知如易科罰金之折算標準，以資懲儆。
三、沒收:
  ㈠按供犯罪所用、犯罪預備之物或犯罪所生之物，屬於犯罪行
    為人者，得沒收之，刑法第38條第2項前段定有明文。又犯
    罪所得，屬於犯罪行為人者，沒收之；前2項之沒收，於全
    部或一部不能沒收或不宜執行沒收時，追徵其價額；第1項
    及第2項之犯罪所得，包括違法行為所得、其變得之物或財
    產上利益及其孳息；宣告前2條之沒收或追徵，有過苛之虞
    、欠缺刑法上之重要性、犯罪所得價值低微，或為維持受宣
    告人生活條件之必要者，得不宣告或酌減之，刑法第38條之
    1第1項前段、第3項、第4項、第38條之2第2項分別定有明文
    。
　㈡查，被告就附表一編號1部分竊得之蘋果牌平板電腦1臺、OPP
    O牌行動電話1支、監視器主機螢幕1臺、現金新臺幣（下同
    ）1,300元，均屬犯罪所得，未據扣案，亦均未實際合法發
    還被害人，爰依刑法第38條之1第1項前段、第3項之規定，
    於被告所犯該次犯行項下宣告沒收，於全部或一部不能沒收
    或不宜執行沒收時，追徵其價額。另被告就附表一編號1部
    分竊得之無線電車機1組、手持無線電1臺，及就附表一編號
    2部分竊得之廢電線、廢水龍頭，已在新北市三峽區三樹路
    附近分別以2,000元、1,610元之價格變賣予某不知情之不詳
    人一節，業經被告於警詢時及本院審理中供述明確；就附表
    一編號3⑴、3⑵部分竊得之KENWOOD牌型號TM-V71A車用對講機
    各1臺（共2臺），已於板新水廠附近路旁，以每臺各1,500
    元之價格變賣予某不知情之不詳人一節，亦經被告於警詢時
    及本院審理中供述綦詳，就上開部分竊得財物變價換取之2,
    000元、1,610元、3,000元，亦均屬犯罪所得，且未實際合
    法發還被害人，爰依刑法第38條之1第1項前段、第3項、第4
    項規定，於被告所犯各該次犯行項下宣告沒收，於全部或一
    部不能沒收或不宜執行沒收時，追徵其價額。
　㈢被告就附表一編號1行竊時所使用之螺絲起子1支，及就附表
    一編號3⑴至3⑷行竊時所使用之剪刀1把，雖均係供犯罪所用
    之物，然均未扣案，該螺絲起子及剪刀均價值低微，欠缺刑
    法上之重要性，未免執行上困難，爰均依刑法第38條之2第2
    項規定，不予宣告沒收或追徵。
據上論斷，應依刑事訴訟法第273條之1第1項、第299條第1項前
段，刑法第320條第1項、第321條第1項第3款、第2項、第354條
、第55條、第25條第2項、第41條第1項前段、第51條第5款、第3
8條之1第1項前段、第3項、第4項，刑法施行法第1條之1第1項，
判決如主文。
本案經檢察官蕭擁溱提起公訴，經檢察官張啓聰到庭執行職務。
中　　華　　民　　國　　111 　年　　5 　　月　　4 　　日
                  刑事第二十五庭  法  官      曾淑娟
如不服本判決，應於判決送達後20日內敘明上訴理由，向本院提
出上訴狀 (應附繕本) ，上訴於臺灣高等法院。其未敘述上訴理
由者，應於上訴期間屆滿後20日內向本院補提理由書「切勿逕送
上級法院」。
                                  書記官      王若安
中　　華　　民　　國　　111 　年　　5 　　月　　9 　　日
附錄本案論罪科刑法條全文：
中華民國刑法第320條
意圖為自己或第三人不法之所有，而竊取他人之動產者，為竊盜
罪，處5年以下有期徒刑、拘役或50萬元以下罰金。
意圖為自己或第三人不法之利益，而竊佔他人之不動產者，依前
項之規定處斷。
前2項之未遂犯罰之。

中華民國刑法第321條
犯前條第1項、第2項之罪而有下列情形之一者，處6月以上5年以
下有期徒刑，得併科50萬元以下罰金：
一、侵入住宅或有人居住之建築物、船艦或隱匿其內而犯之。
二、毀越門窗、牆垣或其他安全設備而犯之。
三、攜帶兇器而犯之。
四、結夥三人以上而犯之。
五、乘火災、水災或其他災害之際而犯之。
六、在車站、港埠、航空站或其他供水、陸、空公眾運輸之舟、
    車、航空機內而犯之。
前項之未遂犯罰之。

中華民國刑法第354條
毀棄、損壞前二條以外之他人之物或致令不堪用，足以生損害於
公眾或他人者，處2年以下有期徒刑、拘役或1萬5千元以下罰金
。

附表一
編號 告訴人/被害人 犯罪時間 犯罪地點 犯罪手法及竊得財物   所犯法條 1 陳季尉 110年9月9日22時許 新北市鶯歌區中山高架橋下往國光街方向路旁 攜帶其所有客觀上足對人之生命、身體、安全構成威脅，具有危險性而可供兇器使用之螺絲起子1支，騎乘其不知情之胞兄陳聖賢所有之自行車前往左列地點，先徒手破壞博駿交通有限公司所有、由陳季尉管領使用之車牌號碼000-0000號營業大貨車右方照後鏡下方之監視器，再持上開螺絲起子打破該營業大貨車右方車窗玻璃，致該監視器及車窗玻璃遭破壞而失其效用，足生損害於陳季尉，陳建志並進入車內竊取陳季尉所有之無線電車機1組、手持無線電1臺、蘋果牌平板電腦1臺、OPPO牌行動電話1支、監視器主機螢幕1臺、現金1,300元（價值共計約3萬元）得手，旋即騎乘上開自行車逃離現場，其後並於新北市三峽區三樹路附近，將竊得之無線電車機1組、手持無線電1臺以2,000元之價格變賣予某不知情之不詳人。   刑法第321條第1項第3款 、同法第354條 2 許文朝 110年10月1日17時14分許 新北市○○區○○○路000號前 騎乘自行車前往左列地點，徒手竊取許文朝所有之廢電線、廢水龍頭（價值共計約1萬元）藏放於麻布袋內得手，旋即騎乘上開自行車逃離現場，其後並於新北市三峽區三樹路附近，將竊得之上開廢電線、廢水龍頭以1,610元之價格變賣予某不知情之不詳人。   刑法第320條第1項 3 林宏祥 110年9月25日0時許 新北市○○區○○路0號對面之停車場內 攜帶其所有客觀上足對人之生命、身體、安全構成威脅，具有危險性而可供兇器使用之剪刀1把，騎乘自行車前往左列地點，分別為下列行為： ⑴持上開剪刀破壞品鑫交通股份有限公司所有、由林宏祥管領使用之車牌號碼000-0000號聯結車副駕駛座車門鎖（毀損部分未據告訴）後進入車內，竊取林宏祥管領使用之KENWOOD TM-V71A牌車用對講機1臺（價值1萬6千元）得手。 ⑵持上開剪刀破壞品旺通運有限公司所有、由林宏祥管領使用之車牌號碼000-0000號聯結車副駕駛座車門鎖（毀損部分未據告訴）後進入車內，竊取林宏祥管領使用之KENWOOD TM-V71A牌車用對講機1臺（價值1萬6千元）得手，其後並於板新水廠附近，將⑴、⑵竊得之車用對講機共2臺，以每臺1,500元之價格變賣予某不知情之不詳人。 ⑶持上開剪刀破壞品鑫交通股份有限公司所有、由林宏祥管領使用之車牌號碼000-00號聯結車副駕駛座車門鎖（毀損部分未據告訴）而著手竊盜，惟因無法成功開啟車門進入車內而未遂。 ⑷持上開剪刀破壞福峻石業有限公司所有、由林宏祥管領使用之車牌號碼000-0000號聯結車駕駛座車門鎖（毀損部分未據告訴）而著手竊盜，惟因無法成功開啟車門進入車內而未遂。　   ⑴刑法第321條第1項第3款 ⑵刑法第321條第1項第3款 ⑶刑法第321條第2項、第1項第3款 ⑷刑法第321條第2項、第1項第3款 
 
附表二
編號 犯罪事實 罪名及宣告刑 1 附表一編號1 陳建志犯攜帶兇器竊盜罪，處有期徒刑捌月。未扣案之犯罪所得新臺幣參仟參佰元、蘋果牌平板電腦壹臺、OPPO牌行動電話壹支、監視器主機螢幕壹臺，均沒收之，於全部或一部不能沒收或不宜執行沒收時，追徵其價額。 2 附表一編號2 陳建志犯竊盜罪，處拘役參拾日，如易科罰金，以新臺幣壹仟元折算壹日。未扣案之犯罪所得新臺幣壹仟陸佰壹拾元沒收，於全部或一部不能沒收或不宜執行沒收時，追徵其價額。 3 附表一編號3⑴ 陳建志犯攜帶兇器竊盜罪，處有期徒刑柒月。未扣案之犯罪所得新臺幣壹仟伍佰元沒收，於全部或一部不能沒收或不宜執行沒收時，追徵其價額。 4 附表一編號3⑵ 陳建志犯攜帶兇器竊盜罪，處有期徒刑柒月。未扣案之犯罪所得新臺幣壹仟伍佰元沒收，於全部或一部不能沒收或不宜執行沒收時，追徵其價額。 5 附表一編號3⑶ 陳建志犯攜帶兇器竊盜未遂罪，處有期徒刑肆月，如易科罰金，以新臺幣壹仟元折算壹日。 6 附表一編號3⑷ 陳建志犯攜帶兇器竊盜未遂罪，處有期徒刑肆月，如易科罰金，以新臺幣壹仟元折算壹日。